---
title: "App Financiera"
output: 
  flexdashboard::flex_dashboard:
    orientation: columns
    theme: yeti
    


---

<style>

.navbar-inverse {
    background-color: #000000;
    border-color: #5d5d5d;
}

.navbar-inverse .navbar-nav>li>a:focus {
    color: #f3f3f3;
    background-color: transparent;
}

.navbar-inverse .navbar-nav>.active>a, .navbar-inverse .navbar-nav>.active>a:hover, .navbar-inverse .navbar-nav>.active>a:focus {
    color: #ffffff;
    background-color: transparent;
}

.chart-stage-flex {
  overflow: scroll !important;
}


</style>





```{r setup, include=FALSE}

library(flexdashboard)
library(dplyr)
library(tidyverse)
library(lubridate)
library(rlang)
library(shiny)
library(DT)


fecha_hoy <- Sys.Date()
today <- as.Date(format(with_tz(fecha_hoy, tz = "America/Argentina/Buenos_Aires"), "%Y-%m-%d"))
todayhms <- format(with_tz(Sys.time(), tzone = "America/Argentina/Buenos_Aires"), "%Y-%m-%d %H:%M:%S")

source("R/etl.R")


```





Panel General {data-orientation=rows}
=====================================

**Ultima actualización `r todayhms`**



Row 
-----------------------------------------------------------------------


```{r}

brksVariacion <- quantile(data$Variacion, probs = seq(.05, .95, .05), na.rm = TRUE)
ramp <- colorRampPalette(c("#f52f2f", "#3bf557"))
clrsVariacion <- ramp(length(brksVariacion)+1)

datatable(
  data %>% 
    mutate(EspecieFin = Especie, NombreFin = Nombre) %>%
    select(
      Especie, 
      Nombre,
      Variacion,
      InterAnual,
      Cierre, 
      TrendActual,
      TrendUltYear,
      TrendUlt90Days,
      CoefVariationPromedioAnual,
      UltimoPrecioMaximo,
      PorcentajeRespectoAlMax,
      PorcentajeRespectoAlMin,
      DiasUltMax, 
      probTwoDays,
      probThreeDays,
      Volumen,
      VolumenPromedioMensual,
      VolumenTrendYear,
      VolumenTrend90Days,
      EspecieFin,
      NombreFin
      
      ), 
  options = list(
    pageLength = -1,
        scrollY="100vh",
        scrollCollapse = FALSE
      ),rownames = FALSE) %>% 
  formatStyle(
    'InterAnual',
    backgroundColor = styleInterval(c(0,50,100), c('#de1028','#91bd98', '#68de79','#3bf557'))
  )  %>%
  formatStyle(
    'DiasUltMax',
    background = styleColorBar(data$DiasUltMax, '#93badb'),
    backgroundSize = '100% 90%',
    backgroundRepeat = 'no-repeat',
    backgroundPosition = 'center'
  ) %>%
  formatStyle(
    'Variacion',
    backgroundColor = styleInterval(brksVariacion, clrsVariacion)
    ) %>%
  formatStyle(
    'TrendActual',
    backgroundColor = styleEqual(c("1 - Alza","2 - Alza Media", "3 - Neutro", "4 - Baja Media", "5 - Baja"),c('#15e854','#5cbd79', '#a39b9c','#c45260', '#de1028'))
    ) %>%
  formatStyle(
    'CoefVariationPromedioAnual',
    backgroundColor = styleInterval(c(0,50,100), c('#858f86','#91bd98', '#68de79','#3bf557'))
    ) %>%
  formatStyle(
    'PorcentajeRespectoAlMax',
    background = styleColorBar(data$PorcentajeRespectoAlMax, '#93badb'),
    backgroundSize = '100% 90%',
    backgroundRepeat = 'no-repeat',
    backgroundPosition = 'center'
  ) %>%
  formatStyle(
    'PorcentajeRespectoAlMin',
    background = styleColorBar(data$PorcentajeRespectoAlMin, '#93badb'),
    backgroundSize = '100% 90%',
    backgroundRepeat = 'no-repeat',
    backgroundPosition = 'center'
  )

```




Fuerza Relativa {data-orientation=rows}
=====================================

**Ultima actualización `r todayhms`**



Row 
-----------------------------------------------------------------------


```{r}

datatable(
  data %>% 
    select(
      Especie,
      Nombre,
      CorrSp500,
      IndiceFuerza7,
      FuerzaPrecio7,
      FuerzaVol7,
      IndiceFuerza30,
      FuerzaPrecio30,
      FuerzaVol30,
      IndiceFuerza90,
      FuerzaPrecio90,
      FuerzaVol90,
      IndiceFuerza365,
      FuerzaPrecio365,
      FuerzaVol365
      
      ), 
  options = list(
    pageLength = -1,
        scrollY="100vh",
        scrollCollapse = FALSE
      ),rownames = FALSE) %>% 
  formatStyle(
    'CorrSp500',
    background = styleColorBar(data$CorrSp500, '#93badb'),
    backgroundSize = '100% 90%',
    backgroundRepeat = 'no-repeat',
    backgroundPosition = 'center'
  ) %>%
  formatStyle(
    'IndiceFuerza7',
    background = styleColorBar(data$IndiceFuerza7, '#93badb'),
    backgroundSize = '100% 90%',
    backgroundRepeat = 'no-repeat',
    backgroundPosition = 'center'
  ) %>%
  formatStyle(
    'IndiceFuerza30',
    background = styleColorBar(data$IndiceFuerza30, '#93badb'),
    backgroundSize = '100% 90%',
    backgroundRepeat = 'no-repeat',
    backgroundPosition = 'center'
  ) %>%
  formatStyle(
    'IndiceFuerza90',
    background = styleColorBar(data$IndiceFuerza90, '#93badb'),
    backgroundSize = '100% 90%',
    backgroundRepeat = 'no-repeat',
    backgroundPosition = 'center'
  ) %>%
  formatStyle(
    'IndiceFuerza365',
    background = styleColorBar(data$IndiceFuerza365, '#93badb'),
    backgroundSize = '100% 90%',
    backgroundRepeat = 'no-repeat',
    backgroundPosition = 'center'
  ) %>%
  formatStyle(
    'FuerzaPrecio7',
    backgroundColor = styleInterval(0, c('#de1028', '#68de79'))
    ) %>%
  formatStyle(
    'FuerzaVol7',
    backgroundColor = styleInterval(0, c('#de1028', '#68de79'))
    ) %>%
  formatStyle(
    'FuerzaPrecio30',
    backgroundColor = styleInterval(0, c('#de1028', '#68de79'))
    ) %>%
  formatStyle(
    'FuerzaVol30',
    backgroundColor = styleInterval(0, c('#de1028', '#68de79'))
    ) %>%
  formatStyle(
    'FuerzaPrecio90',
    backgroundColor = styleInterval(0, c('#de1028', '#68de79'))
    ) %>%
  formatStyle(
    'FuerzaVol90',
    backgroundColor = styleInterval(0, c('#de1028', '#68de79'))
    ) %>%
  formatStyle(
    'FuerzaPrecio365',
    backgroundColor = styleInterval(0, c('#de1028', '#68de79'))
    ) %>%
  formatStyle(
    'FuerzaVol365',
    backgroundColor = styleInterval(0, c('#de1028', '#68de79'))
    )

```




Referencias {data-orientation=rows}
=====================================


**Calculo de las columnas**


* Variacion: Cambio porcentual respecto al dia anterior.

* InterAnual: Cambio porcentual respecto al precio hace 365 días.

* DiasUltMax: Cantidad de dias que pasaron desde su ultimo maximo.

* TrendActual: Para este calculo se realizaron 4 regresiones lineales obteniendo de cada una de ellas la pendiente. Los periodos son para los ultimos 60 dias, del dia 60 al 90, del 90 al 150 y del 150 al 365. Si la pendiente de las 4 regresiones es positiva la etiqueta sera 1 - Alza. Si tres son positivas la etiqueta es 2 - Alza Media.

* CoefVariationPromedioAnual: Se utilizo el promedio del coeficiente de variacion para los mismos 4 periodos mencionados en la variable anterior.

* TrendUltYear: Se utilizo la pendiente de los ultimos 365 dias.

* TrendUlt90Days: Tendencia de ultimos 90 dias.

* UltimoPrecioMaximo: Ultimo precio maximo.

* Volumen: Volumen de la ultima jornada.

* VolumenPromedioMensual: Volumen Promedio de los ultimos 30 dias.

* VolumenTrendYear: Pendiente del volumen del ultimo año.

* VolumenTrend90Days: Pendiente del volumen de los ultimos 90 dias.

* CorrSp500: Correlacion del precio de la accion con el S&P 500 (sobre las ultimas ~1000 ruedas, con fallback a 500 o 200 si no hay datos suficientes).

* IndiceFuerza7: Indice de fuerza relativa Precio + Volumen sobre las ultimas 7 ruedas (ultima semana). Combina la fuerza de la tendencia del precio con la confirmacion del volumen: IndiceFuerza = FuerzaPrecio + FuerzaVol. Es la ventana MAS ruidosa e inestable (apenas ~5 grados de libertad): sirve como termometro de muy corto plazo, pero se reordena mucho dia a dia. Comparar solo contra si misma (7 vs 7).

* FuerzaPrecio7: Aporte del precio al IndiceFuerza7. Es el t-valor de la pendiente de la regresion de log(precio) contra el tiempo en las ultimas 7 ruedas. El signo da la direccion (positivo = alza) y la magnitud, la fuerza/consistencia de la tendencia.

* FuerzaVol7: Aporte del volumen al IndiceFuerza7 (con peso 0.5). El volumen CONFIRMA la direccion del precio: si el precio sube y el volumen acompaña, suma; si el precio sube pero el volumen no, aporta poco. Puede ser negativo cuando el precio cae y el volumen confirma esa baja.

* IndiceFuerza30: Indice de fuerza relativa Precio + Volumen sobre las ultimas 30 ruedas (movimiento reciente). Combina la fuerza de la tendencia del precio con la confirmacion del volumen: IndiceFuerza = FuerzaPrecio + FuerzaVol. Mide la CONSISTENCIA de la tendencia (no su magnitud). Al usar pocas ruedas es una ventana sensible y ruidosa: sirve para detectar movimientos que recien arrancan, pero se reordena mas dia a dia.

* FuerzaPrecio30: Aporte del precio al IndiceFuerza30. Es el t-valor de la pendiente de la regresion de log(precio) contra el tiempo en las ultimas 30 ruedas. El signo da la direccion (positivo = alza) y la magnitud, la fuerza/consistencia de la tendencia.

* FuerzaVol30: Aporte del volumen al IndiceFuerza30 (con peso 0.5). El volumen CONFIRMA la direccion del precio: si el precio sube y el volumen acompaña, suma; si el precio sube pero el volumen no, aporta poco. Puede ser negativo cuando el precio cae y el volumen confirma esa baja.

* IndiceFuerza90: Indice de fuerza relativa Precio + Volumen sobre las ultimas 90 ruedas. Combina la fuerza de la tendencia del precio con la confirmacion del volumen: IndiceFuerza = FuerzaPrecio + FuerzaVol. Mide la CONSISTENCIA de la tendencia (no su magnitud): un valor alto indica una suba limpia y sostenida; un valor negativo, una baja. Es comparable entre acciones porque todas usan la misma cantidad de ruedas. Ordenar de mayor a menor da el ranking de fuerza relativa.

* FuerzaPrecio90: Aporte del precio al IndiceFuerza90. Es el t-valor de la pendiente de la regresion de log(precio) contra el tiempo en las ultimas 90 ruedas. El signo da la direccion (positivo = alza) y la magnitud, la fuerza/consistencia de la tendencia.

* FuerzaVol90: Aporte del volumen al IndiceFuerza90 (con peso 0.5). El volumen CONFIRMA la direccion del precio: si el precio sube y el volumen acompaña, suma; si el precio sube pero el volumen no, aporta poco. Puede ser negativo cuando el precio cae y el volumen confirma esa baja.

* IndiceFuerza365: Igual que IndiceFuerza90 pero sobre las ultimas 365 ruedas (tendencia de fondo). Nota: al usar mas ruedas, sus valores absolutos tienden a ser mayores que los de 90, 30 y 7 dias, por eso conviene comparar cada ventana contra si misma (7 vs 7, 30 vs 30, 90 vs 90, 365 vs 365), nunca una ventana contra la otra.

* FuerzaPrecio365: Aporte del precio al IndiceFuerza365 (ver FuerzaPrecio90).

* FuerzaVol365: Aporte del volumen al IndiceFuerza365 (ver FuerzaVol90).
